【裁判字號】    92,交聲,1136
【裁判日期】    920926
【裁判案由】    違反道路交通管理處罰條例聲明異議
【裁判全文】
臺灣臺北地方法院交通事件裁定                  九十二年度交聲字第一一三六號
    異議人即
    受處分人  甲○○
右列受處分人因違反道路交通管理處罰條例案件，對於臺北市交通事件裁決所中華民
國九十二年九月三日所為之處分（原處分案號：北市裁三字第裁二二－ＡＶ0000
000號），聲明異議，本院裁定如左：
    主      文
異議駁回。
    理      由
一、按「汽車駕駛人停車時，有左列情形之一者，處新臺幣（下同）六百元以上一千
    二百元以下罰鍰：．．．六、不依順行之方向，或不緊靠道路右側，或併排停車
    ，或單行道不緊靠路邊停車者」，道路交通管理處罰條例第第五十六條第一項第
    六款定有明文。
二、本件異議人即受處分人甲○○所有之車號八Ｂ－一八０七號自用小客車，於民國
    九十二年七月十一日晚上八時二十六分許，在臺北市○○路○段三一一號之道路
    上併排停車，嗣為臺北市政府警察局內湖分局交通分隊（下稱內湖分局）員警陳
    宗賢發現，而以拍照之方式採證，並以受處分人所有該部車號汽車有違反前揭道
    路交通管理處罰條例第五十六條第一項第六款規定之行為掣單舉發；嗣將舉發通
    知單送達於受處分人後，受處分人雖於舉發通知單上所載之應到案日期前向原處
    分機關提出申訴，惟經原處分機關請舉發單位即內湖分局調查結果，仍認受處分
    人所有之該部汽車有於前揭路段併排停車之行為，原處分機關乃依道路交通管理
    處罰條例第五十六條第一項第六款及違反道路交通管理事件統一裁罰基準表之規
    定，於九十二年九月三日裁處受處分人罰鍰一千二百元。
三、受處分人異議意旨固不否認有於前述時間駕駛前述車號汽車行經前述地點停止之
    事實，惟否認有併排停車之行為，辯稱：伊當時將四歲小孩送至舉發地點右側理
    髮廳理髮，立刻出來要開車時即碰上警車已拍照，伊向警員解釋只是送小孩去理
    髮，且大燈引擎皆開者，警員表示「沒有關係，趕快將車子開走即可」云云。
四、經查：依卷附採證相片可以明顯看出八Ｂ－一八０七號自用小客車右側劃設之路
    邊停車格均已停放車輛，該車車頭大燈雖然開啟，然車內空無一人，駕駛人顯已
    離座而將汽車併排停放於道路上甚明，受處分人有於前述時間在前述地點併排停
    車之違規事實，堪以認定。受處分人既確有併排停車之違規行為，從而原處分機
    關依前揭道路交通管理處罰條例第五十六條第一項第六款及違反道路交通管理事
    件統一裁罰基準表之規定，從輕裁處受處分人一千二百元，核無違誤，本件受處
    分人之異議為無理由，自應將其異議駁回。
據上論斷，應依道路交通案件處理辦法第十九條，裁定如主文。
中      華      民      國    九十二    年      九      月    二十六    日
                                    臺灣臺北地方法院交通法庭
                                        法  官  吳靜怡
右正本證明與原本無異。
如不服本裁定，應於裁定送達後五日內，向本院提出抗告狀。
                                        書記官  游秀珠
中      華      民      國    九十二    年      九      月    二十九    日


司法院資訊處製作；財團法人民間司法改革基金會備份。
